臺灣苗栗地方法院刑事裁定
110年度撤緩字第23號
聲  請  人  臺灣苗栗地方檢察署檢察官
受  刑  人  林承億



上列聲請人聲請對受刑人撤銷緩刑（110年度執聲戊字第458號）
，本院裁定如下：
    主  文
林承億之緩刑宣告撤銷。
    理  由
一、聲請意旨略以：㈠受刑人林承億因犯業務侵占罪案件（聲請
    書誤為詐欺罪），經臺灣臺中地方法院以105年度易字第697
    號判決，判處有期徒刑10月，緩刑4 年，並應依該判決如附
    表二所示之條件履行賠償義務，於民國106 年9 月30日（聲
    請書誤為106年9月29日）確定在案。㈡臺灣臺中地方檢察署
    已於106年10月27日發文通知受刑人林承億應依判決書所載
    事項履行。另於110年9月15日通知被害人到署或具狀表示意
    見，被害人林芯蘭於110年9月16日傳真表示受刑人林承億未
    還任何款項，請求撤銷緩刑；被害人石綺蓉、李如玲、陳宇
    祺、葉麗萍於110年9月16日表示，受刑人林承億未於109年8
    月25日前支付應賠償的款項，均請求對受刑人林承億撤銷緩
    刑。受刑人林承億經臺灣臺中地方檢察署於110年9月17日通
    知到署表示意見，略以於調解時就已經達成以景澤生技公司
    的股票給被害人抵押，之後是要辦理過戶還是之後贖回，惟
    至今受刑人林承億仍未辦理過戶或贖回，並查該景澤生技公
    司於109年8月5日解散，有被害人電話紀錄及陳報狀、受刑
    人林承億執行筆錄等資料可稽。㈢因認受刑人林承億有上揭
    之犯罪事由，足認原宣告之緩刑難收其預期效果，而有執行
    刑罰之必要者，合於刑法第75條之1 第1 項第4 款所定撤銷
    緩刑宣告之原因，爰依刑事訴訟法第476 條規定聲請撤銷等
    語。
二、緩刑之宣告應撤銷者，由受刑人所在地或其最後住所地之地
    方檢察官聲請該法院裁定之，刑事訴訟法第476 條定有明文
    。又緩刑宣告，得斟酌情形，命犯罪行為人向被害人支付相
    當數額之財產或非財產上之損害賠償；受緩刑之宣告而違反
    第74條第2 項第1 款至第8 款所定負擔情節重大者，足認原
    宣告之緩刑難收其預期效果，而有執行刑罰之必要者，得撤
    銷其宣告，刑法第74條第2 項第3 款、第75條之1 第1 項第
    4 款亦分別定有明文。再緩刑宣告是否得撤銷，除須符合刑
    法第75條之1 第1 項各款之要件外，該條並採裁量撤銷主義
    ，賦予法院撤銷與否之權限，乃特於該條第1 項規定實質要
    件為「足認原宣告之緩刑難收其預期效果，而有執行刑罰之
    必要」，供作審認之標準；而所謂違反第74條第2 項第1 款
    至第8 款所定負擔「情節重大」者，依該條增訂理由，係指
    受判決人顯有履行負擔之可能，而隱匿或處分其財產、故意
    不履行、無正當事由拒絕履行或顯有逃匿之虞等情事之謂。
三、經查：
  ㈠本件受刑人林承億之住所地係位於苗栗縣頭份市，有檢察官
    執行筆錄在卷可參，依前揭說明，本院對本件聲請撤銷緩刑
    宣告之案件有管轄權，合先敘明。
  ㈡受刑人林承億前因業務侵占案件，經臺灣臺中地方法院以105
    年度易字第697號判決，判處有期徒刑10月，緩刑4 年，並
    應依該判決如附表二所示之條件履行賠償義務，於106 年9 
    月30日確定，緩刑期間為106 年9月30日至110年9 月29日，
    有上開判決書、臺灣高等法院被告前案紀錄表在卷可憑。
  ㈢依上開判決之附表二記載，受刑人林承億應於109年8月15日
    前向被害人葉麗萍返還新臺幣（下同）50萬元，向被害人陳
    宇祺返還60萬元，向被害人李如玲返還30萬元，向被害人石
    綺蓉返還30萬元，向被害人林芯蘭返還45萬元，向被害人黃
    秋錦返還100萬元，向被害人卓月雲返還100萬元。茲①被害
    人陳宇祺具狀向檢察官表示：受刑人林承億未於109年8月25
    日前支付賠償金額60萬元予本人，訴請檢察官依法聲請撤銷
    緩刑之宣告，有被害人陳宇祺110年9月16日之刑事陳報狀1
    紙在卷足憑。被害人陳宇祺另於110年9月15日下午5時20分
    許，以電話向臺灣臺中地方檢察署執行科人員表示：我一毛
    錢都沒有拿到，受刑人林承億完全沒有賠償我，也聯絡不上
    他，他給的股票也沒有價值，公司都已經倒了，我要聲請撤
    銷他的緩刑等語，有臺灣臺中地方檢察署辦案公務電話紀錄
    表1份在卷足憑。②被害人葉麗萍具狀向檢察官表示：受刑人
    林承億未於109年8月25日前支付賠償金額50萬元予本人，訴
    請檢察官依法聲請撤銷緩刑之宣告，有被害人葉麗萍110年9
    月16日之刑事陳報狀1紙在卷足憑。被害人葉麗萍另於110年
    9月15日下午5時45分許，以電話向臺灣臺中地方檢察署執行
    科人員表示：我一毛錢都沒有拿到，受刑人林承億完全沒有
    賠償我，我要聲請撤銷他的緩刑等語，有臺灣臺中地方檢察
    署辦案公務電話紀錄表1份在卷足憑。③被害人李如玲於110
    年9月15日下午5時50分許，以電話向臺灣臺中地方檢察署執
    行科人員表示：我沒有收到任何一毛錢，受刑人林承億完全
    沒有賠償我，我要聲請撤銷他的緩刑等語，有臺灣臺中地方
    檢察署辦案公務電話紀錄表1份在卷足憑。被害人李如玲另
    具狀向檢察官表示：受刑人林承億未於109年8月25日前支付
    賠償金額60萬元予本人，訴請檢察官依法聲請撤銷緩刑之宣
    告，有被害人李如玲110年9月16日之刑事陳報狀1紙在卷足
    憑。④被害人林芯蘭於110年9月15日下午5時30分許，以電話
    向臺灣臺中地方檢察署執行科人員表示：我一毛錢都沒有拿
    到，受刑人林承億完全沒有賠償我，我要聲請撤銷他的緩刑
    等語，有臺灣臺中地方檢察署辦案公務電話紀錄表1份在卷
    足憑。被害人林芯蘭另提出刑事陳報狀表示：受刑人林承億
    沒有還任何錢，履行他應該受的處罰，請求撤除他的緩刑等
    語，有刑事陳報狀1紙在卷足憑。⑤被害人石綺蓉具狀向檢察
    官表示：受刑人林承億未於109年8月25日前支付賠償金額30
    萬元予本人，訴請檢察官依法聲請撤銷緩刑之宣告，有被害
    人石綺蓉110年9月16日之刑事陳報狀1紙在卷足憑（以上均
    參見臺灣苗栗地方檢察署110年度執聲字第458號執行卷宗）
    。
　㈣另受刑人林承億於110年9月17日下午4時20分許，在臺灣臺中
    地方檢察署執行科表示：於簽和解時，就已經把當時市值每
    張7到10萬元的景澤生物科技公司的股票正本，直接抵押給
    被害人，被害人每個人都有拿到，但沒有辦理過戶登記或贖
    回，只有股票抵押，沒有再賠償被害人金錢等語（見臺灣苗
    栗地方檢察署110年度執聲字第458號執行卷宗內之執行筆錄
    ）。又景澤生物科技公司已於109年8月5日解散，有經濟部
    商工登記公示資料查詢服務2份在卷足憑（參見臺灣苗栗地
    方檢察署110年度執聲字第458號執行卷宗）。受刑人林承億
    既未將景澤生物科技公司之股票過戶予被害人石綺蓉、李如
    玲、陳宇祺、葉麗萍、林芯蘭等，亦未辦理贖回，甚至該公
    司已在受刑人林承億最後還款期限（即109年8月15日）前之
    109年8月5日，辦理解散登記完畢，被害人等手中之股票形
    同廢紙，又未出面與被害人石綺蓉、李如玲、陳宇祺、葉麗
    萍、林芯蘭等協調債務如何解決，顯然受刑人林承億自判決
    確定4年來，並未履行完成緩刑所附條件，其無正當理由拒
    絕履行緩刑所附負擔，確已違反判決所定應履行責任之條件
    ，亦顯有違反刑法第74條第2 項第3 款所定負擔情節重大情
    形，無從再預期受刑人林承億將會遵守相關法令規定，無由
    藉前開緩刑宣告以達成受刑人林承億改過自新之效果，已難
    收緩刑其預期效果，而確有執行刑罰之必要。是本件聲請人
    聲請撤銷緩刑宣告，核與刑法第75條之1 第1 項第4 款之規
    定相符，應予准許。
四、依刑事訴訟法第476 條、第220 條，刑法第75條之1 第1 項
    第4 款之規定，裁定如主文。
中　　華　　民　　國　 110　　年　　9　　月　　28 　　日
                  刑事第一庭  法　官   柳章峰
以上正本證明與原本無異。
如不服本裁定，應於裁定送達後5日內向本院提出抗告狀。
                              書記官    王祥鑫
中　　華　　民　　國　 110　　年　　9　　月　　28 　　日